【裁判字號】    90,交聲,82
【裁判日期】    901203
【裁判案由】    違反道路交通管理處罰條例聲明異議
【裁判全文】
臺灣臺北地方法院交通事件裁定                      九十年度交聲字第八十二號
    異議人即
    受處分人  甲○○
右列受處分人等因違反道路交通管理處罰條例案件，對於臺北市交通事件裁決所中華
民國九十年一月十日所為之處分( 原處分案號：北市裁三字第駕裁22-Z00000000號 )
聲明異議，本院裁定如左：
        主      文
異議駁回。
        理      由
一、按汽車行駛高速公路，其車道之使用，除因交通事故及道路施工依臨時或可移動
    標誌指示或公路警察指揮外，應依設置之交通標誌、標線或號誌之規定，「高速
    公路交通管制規則」第八條前段定有明文。「道路交通標誌標線號誌設置規則」
    第一百四十九條第一項第一款第七目規定「雙白實線」標線，係設於路段中，用
    以分隔同向車道，並禁止變換車道。汽車駕駛人駕駛汽車行駛於高速公路而不遵
    管制之規定者，處汽車駕駛人新臺幣三千元以上六千元以下罰鍰並記違規點數一
    點，「道路交通管理處罰條例」第三十三條第一項及第六十三條第一項第一款亦
    有處罰規定。
二、本件受處分人即異議人甲○○於八十九年十一月二日上午十一時許，駕駛一輛車
    牌AP-8636 號自用小客車，沿國道三號( 俗稱：北二高 )高速公路北向中線車道
    行駛，途經「汐止隧道」( 汐止系統交流道往基隆北向第一個隧道 )內，往左跨
    越雙白實線，由中線車道變換至內線車道行駛，適為駕駛「覆面」警車( 俗稱：
    便衣警車，外觀與一般自用小客車無異，專責取締車、隧道內變換車道等違規
    駕駛行為 )巡邏之內政部警政署國道公路警察局第六警察隊木柵分隊執勤員警陳
    為德、游崇舜發覺，甫出隧道即上前攔停稽查，以其有違反「道路交通管理處罰
    條例」第三十三條第一項規定之行為而掣單( 公警局交字第Z00000000 號 )指定
    應到案日期( 八十九年十一月十七日 )當場舉發。嗣受處分人依規定到案提出申
    訴，原處分機關請舉發單位調查結果，認受處分人確有前揭違規行為，原處分機
    關即於九十年一月十日依「道路交通管理處罰條例」第三十三條規定，從輕裁處
    新臺幣三千元罰鍰，並記違規點數一點之處分。
三、訊據受處分人固不否認其駕駛車牌AP-8636 號自用小客車於前揭時地為警攔停之
    事實，惟矢口否認有違反「道路交通管理處罰條例」規定之行為，辯稱略以並無
    相片證明其在隧道內變換車道行駛云云。經查：右揭事實，業據證人( 舉發員警
     )陳為德於本院調查中親自到庭具結證述綦詳，載明筆錄在卷可稽。按證人陳為
    德係原處分機關認定受處分人有前開違規行為之原證人，其在本院法官面前以言
    詞證述本件訴訟上之待證事實( 受處分人有前開在隧道內駕車變換車道之違規事
    實 )。本院由其前開證述已得有受處分人確有上開違規行為之心證，且於本件卷
    存證據資料內查無任何積極證據足以證明證人陳為德所為前開證述係屬虛偽，亦
    查無其他足以令人顯信其供述為不可採之品性證據或前科證據存在，本院自不得
    僅以證人陳為德為本件掣單舉發員警，而抹煞其在訴訟上所具有之原證人資格。
    況查交通警察掣單舉發違反道路交通管理處罰條例所列之違規事實，本質上為行
    政處分，係公務員基於職務上之權力，依法就特定之具體事件所為之具公法上效
    果之單方面行政行為，基於公務員為公法上行為具有公信力之原則，該行政行為
    當可被推定為真正，其據以依法處分之事實認定亦為正確無誤。至於受處分人辯
    稱沒有採證相片壹節，因一般國道高速公路之車輛駕駛人，如係駕車在隧道內違
    規變換車道，幾乎均係在瞬間完成動作，本件若非當時在「汐止隧道」內恰有執
    勤員警駕駛覆面警車巡邏，親眼目睹本件受處分人變換車道之違規行為，並尾隨
    出隧道後駕車超前攔停，即無法舉發其違規駕駛行為。況查舉發違規駕駛行為不
    以有採證相片為唯一證明方法。本件受處分人空言否認其駕車在隧道內變換車道
    ，所辯無非係卸責之詞，不足採信，其於前揭時地駕車在隧道內變換車道之違規
    事證洵堪認定屬實，從而原處分機關依行為時「道路交通管理處罰條例」第三十
    三條及第六十三條第一項第一款規定，從輕裁處新臺幣三千元並記違規點數一點
    之處分，核無不當。本件聲明異議為無理由，應予駁回。
據上論斷，應依道路交通案件處理辦法第十九條，裁定如主文。
中      華      民      國     九    十     年    十二    月     三     日
                          臺灣臺北地方法院交通法庭
                                          法  官    鍾  華
右正本證明與原本無異。
如不服本裁定，應於裁定送達後五日內向本院提出抗告狀。
                                          書記官    劉芸珊
中      華      民      國     九    十     年    十二    月     六     日


司法院資訊處製作；財團法人民間司法改革基金會備份。
